臺灣桃園地方法院刑事判決　　　　　　 94年度重訴緝字第1號
公　訴　人　台灣桃園地方法院檢察署檢察官
被　　　告　甲○○
　　　　　　　　　　　七號五樓.
選任辯護人　莊秀銘律師
　　　　　　姚本仁律師
　　　　　　林清漢律師
上列被告因偽造文書等案件，經檢察官提起公訴（89年度偵字第
5081、16628 、17471 號、90年度偵字第5485號），本院判決如
下：
    主  文
本件公訴不受理。
    理  由
一、公訴意旨略以：
（一）同案被告陳瑞林（本院通緝中）係桃園縣中壢市○○○路
      二號「太極光電半導體股份有限公司」董事長兼總經理，
      被告被告甲○○係該公司副董事長兼財務長，均為受該公
      司全體股東委任而處理事務之人，應為該公司全體股東之
      利益而處理公司業務。民國八十八年五月間起，同案被告
      陳瑞林、被告甲○○二人共同基於犯意聯絡，未經該公司
      董事會決議，由同案被告陳瑞林授意被告甲○○，而被告
      甲○○則委由不知情之會計李梅玲開立土地銀行中壢分行
      之支票百餘張、金額約為新台幣（下同）三億四千零三十
      七萬餘元（支票號碼及到期日及每張金額、持票人等詳細
      內容詳見八十九年偵字第五０八一號偵查卷中之法務部調
      查局桃園縣調查站所製作之附件三），予公司無業務往來
      之東隆五金工業股份有限公司總經理范芳魁，以代范芳魁
      清償其積欠第三人潘方仁、潘陳淑艷、蔡炳煌等人之數千
      萬元債務，范芳魁並同意同案被告陳瑞林、被告甲○○在
      替其清償債務之後，願以其所有位於新竹縣新埔鎮○○○
      段七八一、七八四地號土地供「太極光電半導體股份有限
      公司」持向美國某銀行貸款美金五千萬元（約新台幣十五
      億元），其三人並約定范芳魁可得十五億新台幣中之七億
      元、同案被告陳瑞林及被告甲○○二人則從中獲得四億元
      （實際上被告甲○○獲得八千五百八十八萬五千五百元正
      ，同案被告陳瑞林則獲得金額不詳）、餘四億元則為借款
      手續費及佣金費用。嗣因銀行之擔保信用狀無法開立，致
      國外供款無法順利取得，惟其中已開出之支票二十二張金
      額約七千五百零七萬三千元業已兌現予范芳魁之債權人，
      以致造成公司資金短缺，無法正常支付廠商貨款，致使該
      公司支票於八十八年十月二十九日遭票據交換所列為拒絕
      往來戶，並因而倒閉停工，使二千餘位股東遭受損害。
（二）同案被告陳瑞林、被告甲○○二人明知於民國八十八年七
      月間，其公司已陷於經營因難，無法正常繼續支付廠商貨
      款，詎仍基於不法所有之意圖，向台中市○區○○路四段
      二０八之一號十三樓之一之「金亞太租賃有限公司」邀約
      願以台幣三千五百二十五萬元之代價，以分期付款之方式
      向該公司購買行動電話電池原料產品，同案被告陳瑞林、
  　　被告甲○○並向該公司強調給付貨款絕無問題，並另以公
      司之生產機器設備設定動產抵押「金亞太租賃有限公司」
      以擔保債務之履行，「金亞太租賃有限公司」不查遂與之
      簽約並於八十八年七月二十九日將電池產品等物共值三千
      五百二十五萬元交付與「太極光電半導體股份有限公司」
      ，詎同年九月「太極光電半導體股份有限公司」應付第二
      期貨款時，所交付之支票一百八十五萬元果因存款不足而
      退票，致生損害於「金亞太租賃有限公司」，該公司始知
      受騙。
（三）同案被告葉麗玲（業經本院判決，現由臺灣高等法院審理
      中）原係「豐象投資顧問有限公司」負責人，民國八十七
      年間，同案被告葉麗玲因得知「太極光電半導體股份有限
      公司」之營運狀況不佳，計劃辦理「現金增資」方式籌集
      資金，同案被告葉麗玲遂向同案被告陳瑞林、被告甲○○
      稱有辦法達成使「太極光電半導體股份有限公司」完成增
      資之目的，迄至八十八年四月二十一日該增資案繳款截止
      日前，同案被告葉麗玲等實際僅替「太極光電半導體股份
      有限公司」募得新台幣七千一百餘萬元，不足之二億三千
      萬元部分，同案被告葉麗玲則夥同有犯意聯絡之同案被告
      陳麗伶、陳勝雄（均業經本院判決，現由臺灣高等法院審
      理中）向被告甲○○、同案被告陳瑞林稱，同案被告陳麗
      伶願以金主之身分虛偽出資二億三千萬元借予太極公司，
      為期一個月，惟俟取得存款證明向證期會完成驗資後，太
      極公司須支付一千七百萬元作為同案被告陳麗伶之傭金，
      惟為求作業方便，同案被告陳瑞林及被告甲○○須在指定
      之第一銀行蘆洲分行開戶，以作為資金入帳之用，並約定
      於八十八年四月二十一日完成匯款。同案被告陳瑞林、被
      告甲○○二人遂於八十八年四月二十日提前自第一銀行八
      德分行之太極公司帳戶中將佣金一千七百萬元（其中一千
      萬元係台銀支票、七百萬元為現金）提領後交予同案被告
      陳麗伶，以此方式違背公司股東所交付之增資任務，使公
      司受有損害一千七百萬元。後同案被告陳麗伶實際並未將
      二億三千萬元匯入該帳戶中，即由同案被告陳勝雄以三百
      五十萬元之代價持同案被告吳邱清隆（業經本院判決確定
      ）偽造之第一商業銀行蘆洲分行八十八年四月二十二日存
      證字第二九七號存款證明書（存款種類為活期存款、開戶
      日期為八十八年四月二十一日、帳號為00000000
      000號、餘額為二億三千萬元）交給同案被告陳麗伶、
      再由同案被告陳麗伶於八十八年四月二十二日將上開證明
      轉交予同案被告葉麗玲、同案被告葉麗玲再轉交予「太極
      光電半導體股份有限公司」以為增資款驗資之用，詎同案
      被告陳瑞林、被告甲○○二人在取得該不實之存款證明後
      ，明知並無二億三千萬元之資金入帳，竟仍將該不實之存
      款證明交由不知情之安侯建業會計事務所辦理現金增資之
      用，以此方式使經濟部商業司陷於錯誤而予以核准變更登
      記在案。案經法務部調查局桃園縣調查站移送及臺北市調
      查處移送臺灣台北地方法院檢察署呈請臺灣高等法院檢察
      署檢察長令轉本署偵辦及桃園縣警察局中壢分局報告偵辦
      。因認被告涉有公司法第9 條第1 項之罪、刑法第216 條
      、第210 條之行使偽造私文書罪、同法第342 條第1 項之
      背信罪及同法第339 條第1 項之詐欺取財罪之罪嫌等語。
二、按被告死亡者，應諭知不受理之判決；且此不受理之判決，
    得不經言詞辯論為之，刑事訴訟法第303 條第5 款、第307
    條分別定有明文。
三、經查，被告甲○○於本院受理後，於94年10月29日死亡，有
    法務部戶役政連結作業系統之甲○○個人基本資料、國立臺
    灣大學醫學院附設醫院出具之死亡證明書在卷可稽，依照首
    開說明，本件不經言詞辯論，逕行諭知不受理之判決。
據上論斷，應依刑事訴訟法第303 條第5 款、第307 條，判決如
主文。
中　　華　　民　　國　　94　　年　　11　　月　　15　　日
                  刑事第十二庭審判長法  官  游紅桃
                                    法　官　黃永定
                                    法  官  陳雪玉
以上正本證明與原本無異。
如不服本判決，應於送達後10日內，向本院提出上訴狀。
                                    書記官  戴育萍
中　　華　　民　　國　　94　　年　　11　　月　　16　　日
